臺灣臺南地方法院臺南簡易庭民事判決
110年度南小字第151號
原      告  華南產物保險股份有限公司

法定代理人  陳文智
訴訟代理人  蘇嘉維
被      告  陳永松
上列當事人間侵權行為損害賠償事件，本院於民國110年3月4日
言詞辯論終結，判決如下：
    主      文
被告應給付原告新臺幣陸萬捌仟參佰零壹元，及自民國109年12
月14日起至清償日止，按週年利率百分之五計算之利息。
訴訟費用新臺幣壹仟元由被告負擔。
本判決得假執行。
    事實及理由
一、原告起訴主張：被告於民國109年6月12日17時29分許，駕駛
    車牌號碼000-000號普通重型機車，在臺南市○區○○路00號前
    ，因倒車時未注意，不慎碰撞原告承保被保險人臺南市私立
    儒苑文理短期補習班（以下簡稱儒苑補習班）所有，而由訴
    外人張慈娥駕駛行經該處之車牌號碼000-0000號自用小客車
    （以下簡稱系爭車輛），致系爭車輛受有損害（以下簡稱系
    爭交通事故）。系爭交通事故係因被告之過失行為所致，自
    應由被告負侵權行為損害賠償責任。又系爭車輛已由原告依
    保險契約修復，修復費用計新臺幣（下同）68,301元（含工
    資：28,585元、塗裝：39,716元）。爰依侵權行為法則及保
    險法第53條代位之規定提起本訴，並聲明求為判決被告應給
    付原告68,301元，及自起訴狀繕本送達翌日起至清償日止，
    按週年利率百分之五計算之利息。
二、被告抗辯：當初撞到時只有撞到右前車門，右後葉是機車擋
    泥板擦撞到掉漆的部分，是可以擦掉的；車主沒有立刻進場
    維修，且維修時沒有叫我去現場確認，如何確認這是當時我
    們擦撞造成的？我同意賠償右前車門的部分，但右後葉部分
    不是我造成的等語。
三、得心證之理由：
（一）原告主張之上開事實，業據提出臺南市政府警察局道路交
      通事故當事人登記聯單、估價單、維修照片、行車執照、
      汽車險理賠申請書、任意汽車保險理賠計算書及統一發票
      為憑，並經本院依職權向臺南市政府警察局第一分局調取
      系爭交通事故之調查紀錄暨相關資料核閱屬實，堪認原告
      主張為真實。　　　
（二）按因故意或過失，不法侵害他人之權利者，負損害賠償責
      任。汽車、機車或其他非依軌道行駛之動力車輛，在使用
      中加損害於他人者，駕駛人應賠償因此所生之損害。但於
      防止損害之發生，已盡相當之注意者，不在此限。不法毀
      損他人之物者，被害人得請求賠償其物因毀損所減少之價
      額。負損害賠償責任者，除法律另有規定或契約另有訂定
      外，應回復他方損害發生前之原狀。第一項情形，債權人
      得請求支付回復原狀所必要之費用，以代回復原狀。民法
      第184條第1項前段、第191條之2、第196條、第213條第1
      項、第3項分別定有明文。經查：
　　1.系爭交通事故既係因被告倒車不慎之過失所致，則因系爭
      交通事故受損之系爭車輛（原告承保）所有人儒苑補習班
      ，自得請求被告賠償系爭車輛回復原狀之修復費用68,301
      元（含工資：28,585元、塗裝：39,716元）。
　　2.被告雖抗辯其倒車僅撞到系爭車輛右前車門，右後門（右
      後葉子板）只是自己車後方擋泥板撞到系爭車輛上的數字
      漆，擦擦就好了，不用板金噴漆，右後門（右後葉子板）
      不是被告造成的，自不用賠償右後門（右後葉子板）之修
      復費用云云。惟被告既自承倒車時，其所有車輛之擋泥板
      確有碰撞到系爭車輛右後門（右後葉子板），則原告主張
      經過汽車維修場檢測，發現右後葉也有掉漆，且板金有凹
      凸不平的情形，才會特別處理（鑲板噴漆）等語，應為可
      採。是被告此部分抗辯，尚難憑採。
　　3.綜上，原告主張所承保之系爭車輛所有人儒苑補習班，得
      向被告請求賠償系爭車輛回復原狀之修復費用68,301元（
      含工資：28,585元、塗裝：39,716元）等語，為可採信。
（三）再按被保險人因保險人應負保險責任之損失發生，而對於
      第三人有損失賠償請求權者，保險人得於給付賠償金額後
      ，代位行使被保險人對於第三人之請求權；但其所請求之
      數額，以不逾賠償金額為限，保險法第53條第1項定有明
      文。本件被告依法應負賠償責任，已如前述，而原告就被
      保險人（臺南市私立儒苑文理短期補習）所受損害亦已依
      保險契約給付，則原告依保險法第53條第1項規定，代位
      行使被保險人對於被告之損害賠償請求權，自屬有據。又
      被保險人因被告之侵害行為致系爭車輛受有損害，回復原
      狀所需修復費用為68,301元，即為被保險人實際之損害；
      原告為保險給付68,301元予被保險人後，自得代位被保險
      人對被告請求損害賠償68,301元。
四、綜上所述，原告依侵權行為法則及保險代位之法律關係，請
    求被告給付原告68,301元，及自起訴狀繕本送達被告翌日即
    109年12月14日起至清償日止，按週年利率百分之5計算之利
    息，為有理由，應予准許。
五、本件事證已臻明確，兩造其餘攻擊防禦方法及所舉未經援用
    之證據，經本院斟酌後，認為均不足以影響本判決之結果，
    爰不一一論述，併此敘明。
六、按訴訟費用，由敗訴之當事人負擔；又小額事件第一審法院
    為訴訟費用之裁判時，應確定其費用額；民事訴訟法第78條
    、第436條之19第1項分別定有明文。經核本件訴訟費用額為
    1,000元（即第一審裁判費），而原告之請求為有理由，爰
    確定被告應負擔之訴訟費用額如主文第2項所示。
七、本件係就民事訴訟法第436條之8第1項規定之小額訴訟事件
    所為被告敗訴之判決，依民事訴訟法第436條之20之規定，
    應依職權宣告假執行。
八、據上論結，原告之訴為有理由，依民事訴訟法第436條之23
    、第436條第2項、第436條之19第1項、第78條、第436條之2
    0，判決如主文。
中　　華　　民　　國　　110 　年　　3 　　月　　18　　日
                          臺灣臺南地方法院臺南簡易庭
                                法  官  王 獻 楠
以上正本係照與原本作成。
如不服本判決，應於送達後20日內，向本院提出上訴狀並表明上
訴理由，如於本判決宣示後送達前提起上訴者，應於判決送達後
20日內補提上訴理由書（須附繕本）。對於小額程序之第一審判
決之上訴，非以其違背法令之理由，不得為之。且上訴狀內應記
載表明（一）原判決所違背之法令及其具體內容。（二）依訴訟
資料可認為原判決有違背法令之具體事實者。
中　　華　　民　　國　　110 　年　　3 　　月　　18　　日
                                書記官  蕭 雅 文